# 请教陈老师同一控制下企业合并问题

提问人：damon0306 时间：2015-12-17 10:58:03
1 、集团在 3 月份成立A公司，成立后将集团下属子公司B公司股权转让给A公司，A公司成为B公司母公司，年底出具A公司报表时，B公司1-3月报表是否需要并入A公司合并报表呢？ 2 、C公司持续亏损，那C公司因计提坏账准备、跌价准备，以及C公司的亏损，是否需要确认递延所得税资产呢？

回答人：chenyiwei
1 、一般理解，编制合并报表时，按同一控制下合并原则进行追溯的期间不超过母公司成立日。因此 1 ～ 3 月B公司的利润表不纳入本年度A的合并报表。 2 、关键是看该暂时性差异在可预见的未来是否很可能转回，以及未来转回时预计能否有足够多的应纳税所得额。

提问人：kobenhavn 时间：2015-12-21 15:35:16
请问陈版，若集团公司成立股份公司A用于上市，针对您提及的第一条，追朔调整期间不超过母公司成立日，那么此时track record period该怎么计算呢？

回答人：chenyiwei
根据目前的A股IPO条件，如果采用新设股份公司方式（不是有限责任公司整体变更），则股份公司设立三年后才能申报IPO，所以倒不会遇到TRP如何开始计算的问题，申报报表内的三个年度总是完整的。